【裁判字號】    97,易,706
【裁判日期】    970516
【裁判案由】    竊盜
【裁判全文】
臺灣彰化地方法院刑事判決               97年度易字第706號
公  訴  人  臺灣彰化地方法院檢察署檢察官
被      告  丙○○
                   （另案在臺灣雲林第二監獄執行中）
上列被告因竊盜案件，經檢察官提起公訴（97年偵字第2641號）
，本院依簡式審判程序判決如下：
    主  文
丙○○犯攜帶兇器竊盜罪，累犯，處有期徒刑玖月；又犯竊盜罪
，累犯，處有期徒刑伍月。應執行有期徒刑壹年。
    事  實
一、丙○○前曾於民國92年間，因竊盜及搶奪案件，經臺灣高等
    法院臺中分院以92年度上訴字第946號各判處有期徒刑10月
    、3年，並定應執行刑為有期徒刑3年6月確定（第一案）；
    又因違反槍砲彈藥刀械管制條例案件，經本院以92年度訴字
    第770號判處有期徒刑8月，併科罰金新臺幣（下同）6萬元
    （得易服勞役）確定（第二案）；再於93年間，因施用第一
    級毒品案件，經本院以92年度訴字第1481號判處有期徒刑7
    月確定，上開案件嗣經本院以93年度聲字第710號裁定應執
    行有期徒刑4年6月，併科罰金6萬元（得易服勞役）確定，
    經入監執行後，除上開第一案所處搶奪有期徒刑3年確定之
    部分不應減刑外，其餘之刑期均經本院以96年度聲減字第
    396 號裁定予以減刑，並就各罪經減得之有期徒刑刑期，與
    上揭第一案就搶奪所處之有期徒刑3年，定應執行刑為有期
    徒刑3 年10月【前開第二案所示經減刑後之併科罰金刑3萬
    元（得易服勞役）應併予執行】確定，前開有期徒刑3年10
    月與前揭罰金易服勞役之33日併予執行後，已於96年8月1日
    執行完畢。詎其猶不知悔改，因缺錢購買毒品施用，竟意圖
    為自己不法之所有，於97年1月25日15時30分許，在彰化縣
    田尾鄉海豐村編號為仁美幹81K3490B05號電線桿旁花田，以
    客觀上足以對人之生命、身體、安全構成威脅、可供兇器使
    用之斜口鉗1支（未扣案）剪下乙○○所有之花卉農田照明
    用電線1 捆後竊取之，惟丙○○得手後因擔心銷贓不易，又
    擔心贓物放在家中遭查獲，遂將上開行竊所用之斜口鉗1支
    及竊得之電線丟棄在彰化縣田尾鄉海豐村光華巷中圳大排水
    溝；另意圖為自己不法之所有，於翌日8時30分許，在彰化
    縣田中鎮○○里○○路371巷130號屋外豬圈，竊取甲○○所
    有之鐵鏟1支，得手後售予不知情之資源回收商黃正波，得
    款供己購買毒品而花用殆盡。
二、案經彰化縣警察局田中分局報告臺灣彰化地方法院檢察署檢
    察官偵查起訴。
    理  由
一、本案被告丙○○所犯係死刑、無期徒刑、最輕本刑為3年以
    上有期徒刑以外之罪，其於準備程序就前揭被訴事實為有罪
    之陳述，經受命法官告知簡式審判程序之旨，並聽取其與公
    訴人之意見後，本院認無不得或不宜改依簡式審判程序進行
    之處，爰依刑事訴訟法第273條之1第1項、第284條之1，裁
    定本案由受命法官獨任進行簡式審判程序，合先敘明。
二、訊據被告丙○○對於上開事實坦承不諱，核與證人即被害人
    乙○○、甲○○於警詢及偵查中證述情節相符，並經證人黃
    正波於警詢時證述明確，復有照片9張在卷可佐，足徵被告
    之任意性自白與事實相符，堪以採信。本案事證明確，被告
    犯行洵堪認定，應予依法論科。
三、按刑法第321條第1項第3款之攜帶兇器竊盜罪，係以行為人
    攜帶兇器竊盜為其加重條件，此所謂兇器，其種類並無限制
    ，凡客觀上足對人之生命、身體、安全構成威脅，具有危險
    性之兇器均屬之，且祇須行竊時攜帶此種具有危險性之兇器
    為已足，並不以攜帶之初有行兇之意圖為必要（最高法院79
    年臺上字第5253號判例要旨參照）。經查，被告行竊時，確
    實持有斜口鉗1支，且用以剪斷電線等情，已據被告供承在
    卷，該斜口鉗1支雖未扣案，然既足以剪斷電線，應甚為鋒
    利、堅韌，堪認其客觀上足以對於人之生命、身體、安全構
    成威脅而具有危險性，自屬兇器無誤。核被告丙○○所為，
    係犯刑法第321條第1項第3款攜帶兇器竊盜罪及第320條第1
    項普通竊盜罪。被告所犯上開2罪，犯意各別，行為互殊，
    應予分論併罰。被告有如事實欄所述前科及執行紀錄，有臺
    灣彰化地方法院檢察署刑案資料查註紀錄表、臺灣高等法院
    被告前案紀錄表各1份在卷可考，其於5年以內故意再犯本件
    有期徒刑以上之2罪，均為累犯，應各依刑法第47條第1項之
    規定加重其刑。爰審酌被告素行並非良好，且其正值青壯，
    竟不思以合法正當途徑賺取所得，持客觀上具危險性而足為
    兇器之斜口鉗而竊盜之手段，竊取他人財物變賣牟利，造成
    他人生活不便，破壞社會秩序，行為實非可取，兼衡其供稱
    犯罪之動機係因缺錢購買毒品，及其所竊取之財物價值、對
    被害人所生損害暨犯後坦承犯行之態度等一切情狀，分別量
    處如主文所示之刑，並定其應執行刑，以示懲儆。另被告持
    以行竊之斜口剪1支已丟棄而未扣案，業據被告供明在卷，
    且非違禁物，為免將來執行之困難，爰不予宣告沒收，附此
    敘明。
據上論斷，應依刑事訴訟法第273條之1第1項、第299條第1項前
段，刑法第320條第1項、第321條第1項第3款、第47條第1項、第
51條第5款，刑法施行法第1條之1，判決如主文。
本案經檢察官莊佳瑋到庭執行職務。
中    華    民    國    97    年    5      月    16    日
                  刑事第二庭         法    官  尚安雅
以上正本證明與原本無異。
如不服本判決，應於判決送達後10日內，向本院提出上訴書狀，
上訴書狀應「敘述具體上訴理由」，並按他造當事人之人數附繕
本。「切勿逕送上級法院」。
告訴人或被害人對於判決如有不服具備理由請求檢察官上訴者，
其上訴期間之計算係以檢察官收受判決正本之日期為準。
中    華    民    國    97    年    5      月     23    日
                                       書記官   陳文俊
附錄本案論罪科刑法條全文：
中華民國刑法第320條
（普通竊盜罪、竊佔罪）
意圖為自己或第三人不法之所有，而竊取他人之動產者，為竊盜
罪，處 5 年以下有期徒刑、拘役或 5 百元以下罰金。
意圖為自己或第三人不法之利益，而竊佔他人之不動產者，依前
項之規定處斷。
前二項之未遂犯罰之。
中華民國刑法第321條
（加重竊盜罪）
犯竊盜罪而有左列情形之一者，處六月以上、五年以下有期徒刑
：
一、於夜間侵入住宅或有人居住之建築物、船艦或隱匿其內而犯
    之者。
二、毀越門扇、牆垣或其他安全設備而犯之者。
三、攜帶兇器而犯之者。
四、結夥三人以上而犯之者。
五、乘火災、水災或其他災害之際而犯之者。
六、在車站或埠頭而犯之者。
前項之未遂犯罰之。


司法院資訊處製作；財團法人民間司法改革基金會備份。
